【裁判字號】    98,親,35
【裁判日期】    981022
【裁判案由】    撤銷認領
【裁判全文】
臺灣士林地方法院民事判決
原      告  丙○○
訴訟代理人  甲○○
被      告  乙○○
上列當事人間請求撤銷認領事件，經本院於民國98年10月8 日言
詞辯論終結，判決如下：
    主  文
原告於民國68年4 月10日認領被告為其子之行為應予撤銷。
訴訟費用由被告負擔。
    事實及理由
一、本件原告起訴主張：被告乙○○（民國63年出生）係其母陳
    瑩錦與前夫施根枝所生，與原告並無血緣關係，惟因原告與
    被告之母陳瑩錦於民國68年4 月6 日結婚，經雙方同意而於
    68年4 月10日至戶政事務所辦理認領被告，並登記原告為被
    告之父，惟原告與被告間實際並無血緣關係，為此依民法第
    1070條提起撤銷認領之訴等語，並聲明：(1)原告與被告之認
    領應予撤銷。(2)訴訟費用由被告負擔。
二、被告則以：對原告之請求無意見，同意撤銷認領，伊確實是
    媽媽跟前夫所生，但有關原告財產及債務均與被告無關等語
    置辯。
三、原告主張其與被告之母陳瑩錦於68年4 月6 日結婚，並於68
    年4 月10日至戶政事務所辦理認領且登記原告為被告之父，
    惟被告乙○○並非陳瑩錦自原告受胎所生等情，業據其提出
    戶籍謄本為證，且為被告所不爭，並經本院依職權向臺北縣
    三芝鄉戶政事務所調取被告之認領登記戶籍資料、出生登記
    資料、陳瑩錦之全戶戶籍資料核閱無誤，另經本院函囑馬偕
    紀念醫院對原告丙○○、被告乙○○進行親子血緣鑑定，結
    果認定：「本次鑑定共測試1 種血型抗原和15種DNA 標記，
    其中6 項DNA 標記不合而否定丙○○是乙○○父親的可能，
    因此排除丙○○是乙○○的父親。」，有馬偕紀念醫院98年
    7 月24日馬院醫檢字第0980002926號函所附之親子鑑定報告
    在卷可佐，堪認原告主張被告乙○○並非陳瑩錦自原告受胎
    所生之子等情為真實。
四、按生父認領非婚生子女後，不得撤銷其認領。但有事實足認
    其非生父者，不在此限，民法第1070條定有明文。而認領為
    單獨行為，非婚生子女一經生父認領，即生親子關係，惟既
    有事實足認認領人非子女生父者，基於客觀事實主義，自應
    許其撤銷認領行為。查原告雖認領被告為其子，惟兩造間實
    無真正血緣關係，已如前述，是原告本於民法第1070條但書
    規定，請求撤銷原告於68年4 月10日認領被告為其子女之行
    為，即屬有據，應予准許。
五、據上論結：依民事訴訟法第78條，判決如主文。
中    華    民    國    98    年    10    月    22    日
                    家事法庭法  官  詹朝傑
以上正本證明與原本無異。
如對本判決上訴，應於判決送達後20日內向本院提出上訴狀。
中    華    民    國    98    年    10    月    22    日
                            書記官  劉雅萍


司法院資訊處製作；財團法人民間司法改革基金會備份。
